臺灣基隆地方法院宣示判決筆錄　九十一年度基簡字第四七七號
　　原　　　告　乙○○
　　訴訟代理人　甲○○
　　法定代理人　丙○○○
右當事人間九十一年度基簡字第四七七號請求閱覽帳簿事件於中華民國九十一年十一
月八日下午四時在本院民事第九法庭公開宣示判決出席職員如左：
　　　　　　　　法　　　官　林玉珮
　　　　　　　　法院書記官　蔡明裕
　　　　　　　　通　　　譯　沈能理
朗讀案由兩造均未到
法官朗讀主文宣示判決，並諭知將判決主文、所裁判之訴訟標的及其理由要領，記載
於後：
    主      文
被告應將所製作並保管之孔雀開屏公寓大廈管理委員會自民國九十年十月起至九十一
年六月止之收支財務會計帳簿及憑證、固定資產與雜項購置明細帳冊交與原告閱覽。
原告其餘之訴駁回。
訴訟費用由被告負擔二分之一，餘由原告負擔。
    理由要領
一、原告起訴主張其係孔雀開屏公寓大廈區分所有權人，依孔雀開屏公寓大廈規約第
    十六條第二項規定，區分所有權人有請求閱覽財務會計帳簿、固定資產與雜項購
    置明細帳冊等權利，惟經原告於民國（下同）九十一年七月六日及九十一年七月
    二十二日以存證信函請求被告將其所製作並保管之孔雀開屏公寓大廈管理委員會
    之前揭帳冊資料交與原告抄錄、閱覽，被告均置之不理，爰依上開規約第十六條
    第二項規定提起本件訴訟請求之。被告固坦承原告確為孔雀開屏公寓大廈區分所
    有權人，惟被告業已依原告請求給閱前揭被告所製作並保管之帳冊資料，不知為
    何原告仍要起訴請求閱覽；且依上開規約第十六條第二項規定，區分所有權人僅
    得請求閱覽，原告要求抄錄顯與上開規定不符等語置辯。
二、按利害關係人於必要時，得請求閱覽規約，管理負責人或管理委員不得拒絕，公
    寓大廈管理條例第三十三條定有明文；且依孔雀開屏公寓大廈規約第十六條第二
    項規定，區分所有權人提出書面請求閱覽管理委員會製作並保管之財務會計帳簿
    、公共設施設備清冊、固定資產與雜項購置明細帳冊等文件時，管理委員會不得
    加以拒絕。故原告依上開規定請求閱覽被告所製作並保管之孔雀開屏公寓大廈管
    理委員會自九十年十月起至九十一年六月止之收支財務會計帳簿及憑證、固定資
    產與雜項購置明細帳冊乙情，為有理由，應予准許。至原告請求抄錄被告所製作
    並保管之孔雀開屏公寓大廈管理委員會自九十年十月起至九十一年六月止之收支
    財務會計帳簿及憑證、固定資產與雜項購置明細帳冊乙節，不僅公寓大廈管理條
    例及孔雀開屏公寓大廈規約均無「抄錄」之規定外，且依公寓大廈管理條例第三
    十一條第一項第一款規定，規約之訂定或變更，應有區分所有權人三分之二以上
    及其區分所有權比例合計三分之二以上出席，以出席人數四分之三以上及其區分
    所有權比例占出席人數區分所有權四分之三以上之同意，方可行之，依此，管理
    委員或管理委員會均無權擅自變更規約之內容，同意區分所有權人為規約所未定
    之請求，是原告請求「抄錄」孔雀開屏公寓大廈管理委員會自九十年十月起至九
    十一年六月止之收支財務會計帳簿及憑證、固定資產與雜項購置明細帳冊乙節，
    洵屬無據，自無法准許，應予駁回。
中　　　華　　　民　　　國　　九十一　　年　　 十一　　 月　　　八　　　日
~B臺灣基隆地方法院基隆簡易庭
~B　　　　法院書記官　蔡明裕
~B　　　　法　　　官　林玉珮
右正本證明與原本無異。
本筆錄正本之送達，與判決正本之送達同一效力。
對於本件判決如有不服，應於收受送達後二十日內向本院提出上訴書狀，上訴於本院
合議庭，並按他造當事人之人數附俱繕本。
中　　　華　　　民　　　國　　九十一　　年　　 十一　　 月　　 十二 　　日
~B　　　　法院書記官　蔡明裕
